臺灣高雄地方法院民事判決　　　　　　　94年度訴字第2488號
原　　　告　台灣中小企業銀行股份有限公司
法定代理人　甲○○
訴訟代理人　丁○○
被　　　告　丙○○
　　　　　　乙○○
上列當事人間請求清償借款事件，本院於民國94年12月26日言詞
辯論終結，判決如下：
  主  文
被告應連帶給付原告新臺幣肆拾玖萬零壹佰玖拾伍元，及如附表
編號一所示之利息及違約金。
被告丙○○應給付原告新臺幣壹拾伍萬零捌拾參元，及如附表編
號二、三所示之利息及違約金。
訴訟費用由被告連帶負擔四分之三，餘由被告丙○○負擔。
  事  實  及  理  由
一、本件被告經合法通知，均未於言詞辯論期日到場，核無民事
    訴訟法第386 條各款所列情形，爰依原告聲請，由其一造辯
    論而為判決。
二、原告主張：（一）被告丙○○邀同被告乙○○為連帶保證人
    ，於民國93年5 月26日向原告借款新臺幣 (下同)70 萬元。
    約定清償期限至97年5 月28日止，利息則依年息百分之3 計
    付，並按月平均攤還本息。如未按期繳納本息時，視為借款
    全部到期，除仍按上開利率計息外，逾期在6 個月以內部分
    ，按上開利率百分之10，逾期超過6 個月部分，則按上開利
    率百分之20計付違約金。詎被告丙○○於借款後，自94年8
    月29日起即未按期攤還本息，已喪失期限利益，迄今被告丙
    ○○尚欠原告本金490,195 元，及如附表編號1 所示之利息
    及違約金未清償。而被告乙○○為系爭借款之連帶保證人，
    依法自應負連帶清償責任。又被告丙○○再於94年2 月24日
    向原告借款20萬元，約定清償期限至95年2 月25 日 止，並
    自借款日起，以每個月為一期，按期平均攤還本息16,667元
    ，如未按期繳納本息時，視為借款全部到期，並按年息百分
    之15計付利息。詎被告丙○○於借款後，自94年8 月26日起
    即未繳納本息，借款債務視為全部到期，迭經催討無效，迄
    今尚積欠本金99,998元及如附表編號2 所示之利息未清償。
    ，爰各依消費借貸及連帶保證之法律關係，提起本件訴訟。
    （二）被告丙○○於93年5 月21日向原告申請信用卡，並經
    領得卡號：0000000000000000VISA卡1 張信用卡使用，依約
    被告得於原告之特約商店記帳消費，惟各月之消費款應依原
    告寄送之信用卡消費明細月結單所訂之日期及方式繳納帳款
    ，如未能悉數清償，未付款項部分應自各筆交易之銀行入帳
    日起至清償日止，按年息百分之17計付循環信用利息及附表
    所示之違約金。嗣被告丙○○至94年9 月8 日止之持卡期間
    ，累計消費款49,810元及預借現金手續費275 元，該款依約
    應於94年9 月8 日前繳納，惟履經催討被告丙○○仍未清償
    ，被告丙○○尚欠如附表編號3 所示消費金額、利息、違約
    金及預借現金手續費275 元，爰本於信用卡契約之法律關係
    提起本件訴訟。並聲明：如主文第1、2 項所示。
三、被告均未於言詞辯論期日到場，亦未提出之書狀作何聲明或
    陳述。
四、得心證之理由：
（一）按稱消費借貸者，謂當事人約定，一方移轉金錢或其他代
      替物之所有權於他方，而他方以種類、品質、數量相同之
      物返還之契約；借用人應於約定期限內，返還與借用物種
      類、品質、數量相同之物；遲延之債務，以支付金錢為標
      的者，債權人得請求依法定利率計算之遲延利息。但約定
      利率較高者，仍從其約定利率；當事人並得約定債務人不
      履行債務時，應支付違約金，民法第474 條第1 項、第47
      8 條前段、第23 3條第1 項、第250 條第1 項分別定有明
      文。又稱保證者，謂當事人約定，一方於他方之債務人不
      履行債務時，由其代負履行責任之契約。保證債務，除契
      約另有訂定外，包含主債務之利息、違約金、損害賠償及
      其他從屬於主債務之負擔，民法第739 條、第740 條分別
      定有明文。再保證債務之所謂連帶，係指保證人與主債務
      人負同一債務，對於債權人各負全部給付之責任而言（最
      高法院45年臺上字第1426號判例意旨參照）。
（二）次按委任者，謂當事人約定，一方委託他方處理事務，他
      方允為處理之契約；受任人因處理委任事務，支出之必要
      費用，委任人應償還之，並付自支出時起之利息。次按稱
      消費借貸者，謂當事人一方移轉金錢或其他代替物之所有
      權於他方，而約定他方以種類、品質、數量相同之物返還
      之契約；借用人應於約定期限內，返還與借用物種類、品
      質、數量相同之物；遲延之債務，以支付金錢為標的者，
      債權人得請求依法定利率計算之遲延利息。但約定利率較
      高者，仍從其約定利率。民法第528 條、第546 條第1項
      、第474 條、第478 條前段、第233 條第1 項分別定有明
      文。又持卡人依其與發卡機構所訂立之信用卡使用契約，
  　　取得使用信用卡向特約商店簽帳消費之資格，並對發卡機
   　 構承諾償帳付款，而發卡機構則負有代持卡人結帳，清償
      簽帳款項之義務，此種持卡人委託發卡機構付款之約定，
      具有委任契約之性質，倘持卡人選擇以循環信用方式繳款
      ，就當期應償付之帳款僅繳付最低應繳金額，其餘應付款
      項由發卡機構先行墊付，持卡人則依約定給付循環利息者
      ，又具有消費借貸契約之性質，是信用卡使用契約兼具有
      委任及消費借貸契約之性質，故持卡人對於銀行所支出之
      必要費用，或所為借貸之金額，依委任契約或消費借貸契
      約等規定自有清償之責，最高法院89年度台上字第1628號
      判決意旨可資參照。
（三）本件原告主張之事實，業據其提出借據1 紙、微型企業創
      業貸款契約書、繳款明細表、卡友樂透貸申請書、小額信
      用貸款約定書、繳款明細表及信用卡申請書、約定條款、
      交易明細表各1 紙為證，並核屬相符。且被告對原告主張
      之事實，已於相當時期受合法之通知，而於言詞辯論期日
      不到場，復未提出準備書狀為爭執，依民事訴訟法第280
      條第1 項、第3 項之規定，被告視同自認原告主張之事實
      ，是堪信原告之主張為真實。則揆諸首揭說明，原告各依
      消費借貸、連帶保證及信用卡契之法律關係，請求被告丙
      ○○與被告乙○○應連帶給付原告如主文第1 項所示，及
      被告丙○○應給付原告如主文第2 項所示之本金、利息、
      違約金，為有理由，應予准許。
五、據上論結，本件原告之訴為有理由，依民事訴訟法第385 條
    第1項 前段、第78條、第85條第2項，判決如主文。
中　　華　　民　　國　　94　　年　　12　　月　　30　　日
                    民事第二庭　法　官　柯彩燕
正本係照原本作成。
如不服本判決，應於收受送達後20日內向本院提出上訴書狀（須
附繕本）。
中　　華　　民　　國　　94    年    12    月    30    日
                                書記官  王紀芸
附表：新臺幣為單位
┌───┬──────┬────────────────┬─────────────────────┐
│編號  │本金餘額    │　利息起迄日及週年利率          │違約金起迄日                              │
├───┼──────┼────────────────┼─────────────────────┤
│１    │490,195元   │自94年8月29日起至清償日止，按週 │自94年5月19日起至94年11月18日止按左開利率 │
│　    │　　　　　　│年利率3%計算之利息。            │10%;自94年11月19日起至清償日止，按左開利率│
│      │            │                                │20%計算之違約金。                         │
├───┼──────┼────────────────┼─────────────────────┤
│２    │99,998元    │自94年8月26日起至清償日止，按週 │                                          │
│　    │　　　　　　│年利率15%計算之利息。           │                                          │
├───┼──────┼────────────────┼─────────────────────┤
│３    │49,810元    │ 自94年9 月8 日起至清償日止，按 │自94年9 月8 日起至清償日止，延滯第一個月當│
│      │            │ 週年利率17%計算之利息。        │月計付壹佰元；延滯第二個月當月計付參佰元；│
│      │            │                                │延滯第三個月以上當月計付陸佰元之違約金。  │
└───┴──────┴────────────────┴─────────────────────┘
